【裁判字號】    97,訴,163
【裁判日期】    970612
【裁判案由】    違反槍砲彈藥刀械管制條例
【裁判全文】
臺灣宜蘭地方法院刑事判決               97年度訴字第163號
公  訴  人  臺灣宜蘭地方法院檢察署檢察官
被      告  甲○○
選任辯護人  劉邦川律師
上列被告因違反槍砲彈藥刀械管制條例案件，經檢察官提起公訴
（97年度偵字第802號），本院判決如下：
    主  文
甲○○未經許可，持有空氣槍，處有期徒刑壹年捌月，併科罰金
新臺幣伍萬元，罰金如易服勞役，以新臺幣壹仟元折算壹日；緩
刑肆年，並應於本判決確定後壹年內向指定之公益團體、地方自
治團體或社區提供壹佰小時之義務勞務；緩刑期間付保護管束。
扣案之空氣槍壹支（含彈匣貳個，槍枝管制編號：0000000000號
）、瓦斯鋼瓶壹瓶及鋼珠壹小包（內有鋼珠參拾貳顆）沒收。
    事  實
一、甲○○明知具有殺傷力之各式槍枝，非經中央主管機關許可
    ，不得無故持有，詎其竟於民國94年12月13日使用雅虎奇摩
    帳號「j00000000」，於雅虎奇摩拍賣網站，向真實姓名年
    籍不詳、使用「rexdiana」帳號之人，以新臺幣（下同）
    6,000元之價格，購入可發射金屬具有殺傷力之空氣槍1 把
    （含彈匣2個，槍枝管制編號0000000000號），並於同年12
    月13日後之3、4日取得上開空氣槍，即自斯時起，將該空氣
    槍放置於臺北市大安區○○○路○段156號10樓之1住處內持
    有之，至95年1月1日並將該空氣槍移置於宜蘭縣羅東鎮○○
    路55之1號6樓住處內，未經許可而無故持有可發射金屬具有
    殺傷力之空氣槍。嗣於97年2月15日下午6時50分許，為警持
    本院核發之搜索票，至甲○○位於宜蘭縣羅東鎮○○路55之
    1 號6樓實施搜索，當場查扣得甲○○所有之前開空氣槍1把
    （含彈匣2個）及瓦斯鋼瓶1瓶、鋼珠1小包（內有鋼珠32顆
    ）。
二、案經臺北市政府警察局萬華分局移送臺灣宜蘭地方法院檢察
    署檢察官偵查起訴。
    理  由
一、前揭事實，業據被告甲○○自警詢、偵查迄本院審理中坦承
    不諱（見偵查卷第14－16頁、第46頁，本院卷第17、18、37
    頁），並有經警持本院核發之搜索票搜索被告住處所查扣得
    之被告持有之空氣槍1把（含彈匣2個）、瓦斯鋼瓶1瓶及鋼
    珠1小包（內有鋼珠32顆）扣案可資佐證。又扣案空氣槍經
    送請內政部警政署刑事警察局鑑定，認係氣體動力式槍枝，
    以填充氣體為發射動力，經以金屬彈丸測射3次，其中彈丸
    （直徑5.8mm、重量0.83g）最大發射速度為131公尺/秒，計
    算其動能為7.1焦耳，換算其單位面積動能為26焦耳/平方公
    分。另關於殺傷力之定義，依司法院81年6月11日祕台廳（
    二）字第06985號函釋示：殺傷力的標準為在最具威力的適
    當距離，以彈丸可穿入人體皮肉層之動能為基準；又殺傷力
    之相關數據：（一）依日本科學警察之研究結果，彈丸單位
    面積動能達20焦耳/平方公分，則足以穿入人體皮肉層。（
    二）依內政部警政署刑事警察局對活豬作射擊測試結果，彈
    丸單位面積動能達24焦耳/平方公分，則足以穿入豬隻皮肉
    層。（三）美國軍醫總署定義：彈丸撞擊動能達58呎磅（約
    為78.6焦耳），則足以使人喪失戰鬥能力。此有內政部警政
    署刑事警察局97年3月13日刑鑑字第0970025470號槍彈鑑定
    書附卷可稽（見偵查卷第53-55頁），是扣案空氣槍經實際
    測試結果，其單位面積動能既已達26焦耳/平方公分，具有
    殺傷力甚明。此外，復有查獲照片6張附卷可參。足徵被告
    上揭自白確與事實相符，其未經許可持有可發射金屬具殺傷
    力空氣槍之事證已臻明確，其犯行堪予認定，應予依法論科
    。
二、核被告未經許可持有空氣槍之所為，係涉犯槍砲彈藥刀械管
    制條例第八條第四項之未經許可持有空氣槍罪。又被告係在
    網路上購得扣案空氣槍放置於家中，未曾持以為不法用途，
    亦未造成公眾或他人現實之惡害，此與一般持有槍枝用於犯
    罪之徒相比，被告犯罪情節非鉅，其因一時失慮，致罹重典
    ，自警詢、偵查迄本院審理中自始坦承犯行，顯見已知鑄下
    大錯，深感懊悔，被告犯罪情狀情輕法重不無堪以憫恕之處
    ，本院衡其犯罪情狀在客觀上足以認倘科以其上開法定最低
    之有期徒刑三年之刑，仍嫌過重，爰依刑法第五十九條之規
    定，酌量減輕被告之刑。爰審酌槍枝之持有及流通，足以危
    害人身安全及社會秩序，被告應無不知之理，猶未經許可持
    有槍枝，應予非難，惟衡之被告未將之持以犯罪，犯後坦承
    犯行之態度；並審酌被告之品行、智識程度等一切情狀，暨
    公訴人之具體求刑，量處如主文所示之刑，並就罰金易服勞
    役部分，諭知以新臺幣一千元折算一日之折算標準。末查，
    被告未曾因故意犯罪受有期徒刑以上刑之宣告，有臺灣高等
    法院被告前案紀錄表存卷1紙可參，其因一時失慮，致罹刑
    章，犯後已深知悔悟，歷經此次偵審程序後，當已知所警惕
    ，而無再犯之虞，故本院認前開對其宣告之刑，以暫不執行
    為適當，爰依刑法第七十四條第一項第一款規定，宣告緩刑
    四年。再被告正值壯年，智識程度非低，其自92年女兒出生
    後即賦閒在家照顧女兒，惟現女兒將滿5歲（有被告提出之
    戶籍謄本1紙可稽），已可入幼稚園學習，非必然需由被告
    整日在家照顧，為期被告更加約束自己行止，服務社會，重
    新出發調整生活重心，發揮所長，並命被告應於本判決確定
    之日起一年內向指定之公益團體、地方自治團體或社區，提
    供100小時之義務勞務（向公益團體、地方自治團體或社區
    提供義務勞務，屬執行之問題，應由執行檢察官斟酌全案情
    節及各公益團體、地方自治團體或社區之需求指定）。又受
    緩刑之宣告而有刑法第七十四條第二項第五款所定事項者，
    應於緩刑期間付保護管束，為刑法第九十三條第一項第二款
    所明定，爰均依法併為緩刑期間付保護管束之諭知。
三、扣案之空氣槍1支（含彈匣2個、槍枝管制編號：0000000000
    號），屬違禁物，不問屬於犯人與否，應依刑法第三十八條
    第一項第一款規定宣告沒收。另扣案瓦斯鋼瓶1 瓶、鋼珠1
    小包（內有鋼珠32顆）均屬被告所有，供前開改造空氣槍發
    射所用配備，業據被告供明在卷，併依刑法第三十八條第一
    項第二款規定宣告沒收。
據上論斷，應依刑事訴訟法第二百九十九條第一項前段，槍砲彈
藥刀械管制條例第八條第四項，刑法第十一條前段、第五十九條
、第四十二條第三項、第七十四條第一項第一款、第二項第五款
第九十三條第一項第二款、第三十八條第一項第一款、第二款，
判決如主文。
本案經檢察官賴慶祥到庭執行職務。
中    華    民    國    97    年    6     月    12    日
                  刑事第三庭審判長  法  官  林惠玲
                                    法  官  鄧晴馨
                                    法  官  劉家祥
以上正本證明與原本無異。
如不服本判決應於收受本判決後10日內向本院提出上訴書狀，並
應敘述具體理由。若未敘述理由者，應於上訴期間屆滿後20日內
向本院補提理由書狀(均須按他造當事人之人數附繕本)。
                                    書記官  陳淑宜
中    華    民    國    97    年    6     月    13    日
附錄論罪科刑之法條：
槍砲彈藥刀械管制條例第八條
未經許可，製造、販賣或運輸鋼筆槍、瓦斯槍、麻醉槍、獵槍、
空氣槍或第四條第一項第一款所定其他可發射金屬或子彈具有殺
傷力之各式槍砲者，處無期徒刑或五年以上有期徒刑，併科新臺
幣一千萬元以下罰金。
未經許可，轉讓、出租或出借前項所列槍枝者，處五年以上有期
徒刑，併科新臺幣一千萬元以下罰金。
意圖供自己或他人犯罪之用，而犯前二項之罪者，處無期徒刑或
七年以上有期徒刑，併科新臺幣一千萬元以下罰金。
未經許可，持有、寄藏或意圖販賣而陳列第一項所列槍枝者，處
三年以上十年以下有期徒刑，併科新臺幣七百萬元以下罰金。
第一項至第三項之未遂犯罰之。


司法院資訊處製作；財團法人民間司法改革基金會備份。
